臺灣橋頭地方法院民事判決　　　　　 110年度橋小字第1553號
原　　　告　國泰世紀產物保險股份有限公司

法定代理人　陳萬祥　
訴訟代理人　鄭世彬　
被　　　告　陳建志　
上列當事人間損害賠償事件，本院於民國110 年12月2 日言詞辯
論終結，判決如下：
    主    文
被告應給付原告新臺幣（下同）17,737 元，及自民國（下同）
110 年10月6日起至清償日止，按週年利率5%計算之利息。
原告其餘之訴駁回。
訴訟費用1,000 元由被告負擔十分之八，餘由原告負擔。
本判決關於原告勝訴部分得假執行，但被告如以17,737元為原告
預供擔保，免為假執行。
    理由要領
一、原告主張伊所承保車體損失險之訴外人翁美碧所有車牌號碼
    000 -0000 號自用小客車（下稱系爭汽車），於保險期間即
    109 年12月20日由訴外人廖崇義駕駛行至高雄市○○區○○
    路0 ○0 號前時，遭不當超車之被告所駕駛車牌號碼000-00
    00號自用小貨車撞擊而受損，伊已依保險契約賠付系爭汽車
    之修繕費用20,550元（含零件4,050 元、工資3,500 元烤漆
    13,000元），爰依保險法第53條第1 項及民法第184 條、第
    191 條之2 規定請求被告給付20,550元及自起訴狀繕本送達
    翌日起至清償日止按週年利率5 ％計算之利息等節，已提出
    交通事故初步分析研判表、估價單、統一發票、汽車行照、
    駕駛執照、車損照片為證（卷第13至25頁）並有交通事故查
    詢資料可參（卷第33至59頁），而被告經合法通知，未於言
    詞辯論期日到場，亦未提出書狀作何聲明或陳述，依民事訴
    訟法第436 條第2 項適用第280 條第3 項準用同條第1 項規
    定，應視同自認，堪信原告主張為真實。則系爭汽車既因被
    告之過失受有損害，且原告已依約賠付修理費用，原告依保
    險法第53條第1 項規定，於賠償金額範圍內，取得代位求償
    權利，自屬有據。
二、查系爭汽車修理之費用分別為零件4,050 元、工資3,500 元
    烤漆13,000元，已經本院認定如前，惟系爭汽車之修復，既
    以新零件更換受損之舊零件，自應將所更換零件材料費用之
    折舊部分予以扣除。又依行政院所頒固定資產耐用年數表及
    固定資產折舊率之規定，汽車之耐用年數為5 年，依平均法
    計算其折舊結果，每年折舊率為5 分之1 ，再參酌營利事業
    所得稅查核準則第95條第6 項規定「固定資產提列折舊採用
    定率遞減法者，以1 年為計算單位，其使用期間未滿1 年者
    ，按實際使用之月數相當於全年之比例計算之，不滿1 月者
    ，以1 月計」，以系爭汽車係105 年11月出廠，有行車執照
    可按（卷第13頁），計至109 年12月受損時，已使用約4 年
    2 個月，則上開零件扣除折舊後之修復費用估定為1,237 元
    【計算方式：殘價＝取得成本÷（耐用年數＋1 ）即4,050
    ÷（5+1 ）＝675 ；折舊額＝（取得成本－殘價）×1/（耐
    用年數）×（使用年數）即（4,050 －675 ）×1/ 5×（4
    +2/12 ）≒2,813 （小數點以下四捨五入）；扣除折舊後價
    值＝（新品取得成本－折舊額）即4,050 －2,813 ＝1,237
    】，加計不予折舊之工資3,500 元烤漆13,000元，原告得請
    求修復車輛所須之必要費用應為17,737元，逾此範圍，即非
    有理。
三、綜上，原告依保險法第53條第1 項及民法第184 條規定請求
    被告給付17,737元及自起訴狀繕本送達翌日即110 年10月6
    日（卷第67頁）起至清償日止，按週年利率5%計算之利息，
    為有理由，應予准許，逾上開範圍之請求，即屬無稽，應予
    駁回。
四、又本件原告勝訴部分係依小額訴訟程序為被告敗訴之判決，
    爰依民事訴訟法第436 條之20規定宣告假執行。
五、訴訟費用負擔之依據：民事訴訟法第79條。又本件適用小額
    訴訟程序，爰依民事訴訟法第436 條之19第1 項規定，確定
    訴訟費用之負擔如主文第2 項所示。
　
中    華    民    國  110     年    12    月    9    日
                  橋頭簡易庭  法      官  黃宏欽
　
以上正本係照原本作成。
如不服本判決，應於送達後20日內，向本院提出上訴狀並表明上
訴理由，如於本判決宣示後送達前提起上訴者，應於判決送達後
20日內補提上訴理由書（須附繕本）。
中    華    民    國  110     年    12    月    9     日
                              書  記  官  楊明月